---
title: "R Notebook"
output: html_notebook
---

# das ganze braucht noch n sinnvollen titel !!! Todo

## Einleitung 

Pokémon ist ein Spiel der japanischen Spieleentwickler Firma Game Freak 
m spiel geht es darum Wesen namens Pokémon zu fangen und zu sammeln.
Mit den gesammelten Wesen kann man dann gegen andere Spieler und wilde Pokémon kämpfen.

In dieser Datenanalyse geht es darum herauszufinden ob historisch über die Spiel versionen 
ein sogenannter "Power Shift" stattgefunden hat also der Entwickler über die Jahre mehr stärkere Pokémon dem Spiel hinzugefügt hat.

Zur Analyse dient ein Datensatz über alle Pokémons aus allen verschiedenen Speielen über die Jahre.

## Laden und bereinigen der Daten

Zuerst werden abhängigkeiten geladen.
```{r}
library(readr)
library(ggplot2)
library(magrittr)
library(dplyr)
```

Die Datenbank liegt im CSV-Format vor und kann als solche direkt geladen werden.
Sie umdasst 1235 Zeilen und 45 Spalten.
```{r}
pokemon_data <- read_csv("~/repos/r_project_dhbw/data/pkm_database.csv")
```

Alle Kategorischen Daten werden von "" eingeleitet 
da dies zur weiterverarbeitung ungünstig ist werden zuerst alle "" entfernt.
```{r}
pokemon_data <- pokemon_data %>%
  mutate_if(is.character, gsub, pattern = "\\\"", replacement = "")
```

Die Spaltennamen enthalten Leerzeichen dies ist zum nutzen des Datensatzes in R
ungünstig weshalb die Leerzeichen mit Punkten ersetzt werden.
```{r}
names(pokemon_data) <- make.names(names(pokemon_data))
```

Die Spalten die nicht für die Analyse nötig sind werden entfernt.
```{r}
pokemon_filtered <- select(pokemon_data,  -contains("EV"), -contains("Egg"), -contains("Experience"), -contains("Ability"), -contains("Ratio"), -contains("Happiness"), -contains("Height"), -contains("Weight"), -contains("Classification"), -contains("Rate"))
```

Manche Pokemons haben alternativeformen einige davon sind aktuell nicht spielbar wie Megas oder Gigantamax(Generational Gimmicks)
Manche haben formen die zu sehr ähnlich zu ihrer form deswegen werden diese formen raus gefiltert
!!! was ? nochmal fumuliern vllt?
```{r}
pokemon_filtered <- filter(pokemon_filtered, !Alternate.Form.Name %in% c("Mega", "Mega X", "Mega Y", "Gigantamax", "Female", "Fan", "Galar Zen", "Low Key Gigantamax", 
                                                                                              "Lowkey", "Snowy", "Starter", "Zen", "Heat", "Wash", "Rainy", "Eternamax"))
```

wir wollen die generationen betrachten 
die pokemons besitzen eigenschaft game of origin diese wird auf -
!!! was ? nochmal fumuliern vllt?
```{r}
origin_mapping <- c("Red" = 1, "Gold" = 2, "Emerald" = 3, "Ruby" = 3, "Diamond" = 4, "Black" = 5, "Black 2" = 5, "X" = 6, "Sun" = 7, "Ultra Sun" = 7, "Pokemon GO" = 8, "Sword" = 8, "Scarlet" = 9, "Legends: Arceus" = 9)
pokemon_filtered <- mutate(pokemon_filtered, Generation = origin_mapping[match(pokemon_filtered$"Game.s..of.Origin", names(origin_mapping))])
```
Zuletzt werden für die Jeweiligen Generationen Farben zur visualisierung gesetztz.
```{r}
generation_colours <- c("#000000", "#E69F00", "#56B4E9", "#009E73", "#F0E442", "#0072B2", "#D55E00", "#CC79A7", "#999999")
```

Nun können wir uns eine Übersicht über den aufgeräumten Datensatz verschaffen.
```{r}
glimpse(pokemon_filtered)
```

## Analyse

Aufällig: verdichtet zwischen 450-550
Viele bei 600 Pseudo Legendary, das erjkläre glaub einfach ich :)
kannst einfach als sagen wie geplotet und koloriert wird
```{r}
ggplot(pokemon_filtered, aes(x = Pokedex.Number, y = Base.Stat.Total, color = Base.Stat.Total)) + 
  geom_point() +
  labs(title = "Pokemon Base Stat Totals", y = "Base Stat Total") +
  scale_y_continuous(limits = c(100, max(pokemon_filtered$Base.Stat.Total))) +
  scale_color_gradient(low = "darkblue", high = "red")
```



Legenddäre Pokémon sind besonders stark deswegen wird angeschaut wie diese auf die 
unterschiedlichen Generationen verteilt sind.
Es fällt auf das ??? !!! TODO ? funzt iwi nich ?? 
```{r}
legendary_counts <- pokemon_filtered %>%
  group_by(Generation, Legendary.Type) %>%
  summarize(count = n())
```

# Create a stacked bar chart showing the share of each Legendary.Type in each Generation

Im folgenden Diagram wird die Verteilung der Legendären Pokemon auf die jeweiligen Spiel Generationen visualisiert.
```{r}
ggplot(legendary_counts, aes(x = Generation, y = count, fill = Legendary.Type)) +
  geom_col() +
  scale_color_manual(values = generation_colours)
```

Zusätzlich schauen wir uns die Lebes werte der Pokémon an 
!!! erkenntnisse
```{r}
ggplot(data = pokemon_filtered, aes(x = factor(Generation), y = Health.Stat, fill = factor(Generation))) +
  geom_boxplot() +
  scale_color_manual(values = generation_colours)
```

Analyse der Angriffsstärken über die Generationen.
!!! erkenntnisse
```{r}
ggplot(data = pokemon_filtered, aes(x = factor(Generation), y = Attack.Stat, fill = factor(Generation))) +
  geom_boxplot() +
  scale_color_manual(values = generation_colours)
```
Analyse der Verteidigunswerte über die Generationen.
!!! erkenntnisse
```{r}
ggplot(data = pokemon_filtered, aes(x = factor(Generation), y = Defense.Stat, fill = factor(Generation))) +
  geom_boxplot() +
  scale_color_manual(values = generation_colours)
```

Analyse der Spezialattacken-Stärken über die Generationen.
!!! erkenntnisse
```{r}
ggplot(data = pokemon_filtered, aes(x = factor(Generation), y = Special.Attack.Stat, fill = factor(Generation))) +
  geom_boxplot() +
  scale_color_manual(values = generation_colours)
```

Analyse der Spezialverteidigungen über die Generationen.
!!! erkenntnisse
```{r}
ggplot(data = pokemon_filtered, aes(x = factor(Generation), y = Special.Defense.Stat, fill = factor(Generation))) +
  geom_boxplot() +
  scale_color_manual(values = generation_colours)
```

kp was basestat is  !!! todo
```{r}
ggplot(data = pokemon_filtered, aes(x = factor(Generation), y = Base.Stat.Total, fill = factor(Generation))) +
  geom_boxplot() +
  scale_color_manual(values = generation_colours)
```


```{r}
pokemon_leg_filtered <- filter(pokemon_filtered, !Legendary.Type %in% c("Legendary", "Mythical","Sub-Legendary"))
ggplot(data = pokemon_leg_filtered, aes(x = factor(Generation), y = Base.Stat.Total, fill = factor(Generation))) +
  geom_boxplot() +
  scale_color_manual(values = generation_colours)
```
Im folgenden Chart ist zu sehen, dass die Pokémon über die Generationen stärker wurden.
```{r}
ggplot(data = pokemon_leg_filtered, aes(x = factor(Generation), y = Base.Stat.Total, fill = factor(Generation))) +
  stat_summary(fun.y = "median", geom = "bar") +
  scale_fill_manual(values = generation_colours)
```

## Fazit

Ergebnis der Analyse ist, dass die Pokémon tatsächlich über die Generationen 
Stärker geworden sind.

Das ist Interessant weil? ?? !! TODO




